【裁判字號】    98,消債更,610
【裁判日期】    981210
【裁判案由】    更生事件
【裁判全文】
臺灣板橋地方法院民事裁定           98年度消債更字第610號
聲  請  人  甲○○
代  理  人  陳垚祥律師
上列當事人因消費者債務清理事件聲請更生，本院裁定如下：
    主  文
聲請人甲○○自中華民國98年12月10日16時起開始更生程序。
命司法事務官進行本件更生程序。
    理  由
一、按債務人不能清償債務或有不能清償之虞者，得依本條例所
    定更生或清算程序，清理其債務；法院開始更生或清算程序
    之裁定，應載明其年、月、日、時，並即時發生效力；法院
    裁定開始更生或清算程序後，得命司法事務官進行更生或清
    算程序，消費者債務清理條例第3 條、第83條第1 項、第16
    條第1 項前段分別定有明文。
二、本件聲請意旨略以：聲請人目前債務金額為新台幣（下同）
    0000000元，主要需扶養其子鄭博洋就讀致理專科學校之學
    雜費及生活費，加上聲請人本身聽障，領有殘障手冊，先前
    在加氣站上班，月入25000元，然目前已被裁員，現職為靠
    行計程車司機，月入2萬元，為支出其子學費（上、下學期
    學雜費60000元，平均每月5000元）及母親扶養費，而向民
    間債權人及銀行借款，聲請人本身殘疾需按月定期回診，支
    出醫藥費用約2,400元，此外另有房租、水電、伙食費等開
    銷，因此，聲請人每月雖有收入，仍無法支應上開支出。其
    次，台新銀行於98年6月30日所發前置協商不成立通知書所
    載，台新銀行提供74期，利率5％，每期需還款8570元之還
    款方案，惟聲請人目前能負擔之上限為每期還款2604元，故
    而無法協商成立。聲請人既經前置協商不成立，且無擔保或
    無優先權之債務總額未逾1,200萬元，復未經法院裁定開始
    清算程序或宣告破產，依法自得聲請更生程序，爰請裁定開
    始更生程序等語。
三、查聲請人之主張，業據其提出財政部臺灣省北區國稅局95年
    度綜合所得稅各類所得資料清單、財政部臺灣省北區國稅局
    96年度綜合所得稅各類所得資料清單、財政部臺灣省北區國
    稅局97年度綜合所得稅各類所得資料清單、財政部臺灣省北
    區國稅財產歸屬資料清單、財團法人金融聯合徵信中心債權
    人清冊、前置協商不成立通知書（見本院卷第17頁）、勞工
    保險卡、美商安達保險股份有限公司續保證明書、薪資表（
    見本院卷第23頁）、薪資轉帳證明（見本院卷第26頁）、戶
    籍謄本、房屋租賃契約書、甲○○身心障礙手冊等件在卷可
    憑；復有台新國際商業銀行98年9月23 日函（見本院卷第52
    頁至第71頁）足參，堪認聲請人有前置協商不成立之事實。
    次查，聲請人目前僅賴駕駛計程車維生，月入約20000元，
    則依行政院公佈98年度臺北縣每人每月最低基本生活費用為
    10792元，及98年度扶養親屬免稅額82000元（每人每月平均
    為683 4元），核計其個人最低生活需求及扶養費用合計為
    19904元【計算式：10792+（6834〈未成年子女1人〉＋（
    6834×1〈扶養母親〉×1/ 3〈兄弟姊妹共3人〉）＝19904
    ）。則依前揭聲請人月平均收入20,000核算，扣除其個人最
    低生活需求及扶養費後，明顯無法支付最大債權銀行台新國
    際商業銀行受所提出之84期、5％、月付8570元之清償方案
    。依此，聲請人已符合消費者債務清理條例第3條之「債務
    人不能清償債務或有不能清償之虞」規定；本件又查無聲請
    人有消費者債務清理條例第6條第3項、第8條或第46條各款
    所定駁回更生聲請之事由存在，則聲請人聲請更生，應屬有
    據，爰依首開條文規定，命司法事務官進行本件更生程序，
    裁定如主文。
中    華    民    國    98    年    12    月    10    日
              民事第三庭    法      官  陳映如
上為正本係照原本作成
如不服本裁定，應於裁定送達後10日內，以書狀向本院提出抗告
，並繳納抗告費新臺幣1千元
中    華    民    國    98    年    12    月    10    日
                            書  記  官  李錦輝

司法院資訊處製作；財團法人民間司法改革基金會備份。
